---
title: "Informe_mrk"
subparagraph: yes
output:
  pdf_document:
    includes:
      in_header: misestilos.sty
    latex_engine: xelatex
    number_sections: yes
    keep_tex: true
  word_document: default
  html_document:
    df_print: paged
---

```{r setup, include=FALSE}
if (!require("pacman")) install.packages("pacman"); library(pacman)
if (!require("rJava")) install.packages("rJava"); library(rJava)
# https://stackoverflow.com/questions/37735108/r-error-onload-failed-in-loadnamespace-for-rjava
if (!require("XLConnect")) install.packages("XLConnect"); library(XLConnect)

pacman::p_load('ggplot2', 'sp','automap','xtable','ggmap','ggsn','ggplot2','minpack.lm','magrittr','dplyr','knitr','kableExtra')

knitr::opts_chunk$set(echo = F)
knit_hooks$set(inline = function(x) {
  prettyNum(x, big.mark = ".",decimal.mark = ",", small.mark = ",")
})

options(digits = 6, OutDec = ",")
```

# Introducción

Acá colocar la introducción. Documento hecho en R Markdown, se pueden usar los comandos de \LaTeX o los de Markdown. Revisar la [Hoja de referencia para mayor información](https://www.rstudio.com/wp-content/uploads/2015/03/rmarkdown-spanish.pdf)

Prueba: \textbf{texto en negrita 1} o **texto en negrita 2**:

    \textbf{texto en negrita 1} o **texto en negrita 2**


# Curvas de descarga

A continuación, se presentan las curvas de descarga de cada punto de monitoreo, además de los coeficientes de desviación estándas y variabilidad.

En la sección de anexos se adjunta el desarrollo centimétrico de cada una de las curvas desarrolladas.

```{r echo=FALSE, cache=FALSE, warning=FALSE, message=FALSE}
files <- list.files(path = 'Data/',pattern = 'channel_schema*')

patt <- gsub(pattern = 'channel_schema_*',replacement = '',x = files)
patt <- gsub(pattern = '.xlsx',replacement = '',x = patt,fixed = T)

flist <- list()

for (i in seq_along(patt)) {
  flist[[i]] <- list()

  fls <- list.files(path = 'Data',pattern = patt[i], full.names = T)

  archivo <- fls[charmatch('Data/channel_schema',fls)]
  datosA <- read.csv(fls[pmatch('Data/Tabla_resumen',fls)])

#####
## Código

  wb <- loadWorkbook(archivo)

  hoja_c <- readWorksheet(wb,sheet = 'Resumen',colTypes = XLC$DATA_TYPE.STRING,forceConversion = T)
  
  hoja <- readWorksheet(wb,sheet = 'Resumen',colTypes = XLC$DATA_TYPE.NUMERIC,forceConversion = T)

  maxRef <- hoja[20,5]

  peralte <- hoja[17,3]

  ix <- hoja[23,2]

  datos <- hoja[28:(28 + (ix)*2 + 2),c(3,4)]
  datos <- datos[apply(is.na(datos),MARGIN = 1,FUN = sum) < 1,]

  names(datos) <- c('Vert','Prof')

  maxPro <- max(datos[,2],na.rm = T)

  maxLam <- hoja[23,4]

  datos2 <- datosA %>% group_by(Altura) %>% summarise(Caudal_mean = mean(Caudal),Caudal_sd = sd(Caudal),Caudal_cv = Caudal_sd * 100 / Caudal_mean)

  temp <- datosA %>% arrange(Caudal,Fecha,Altura) %>% select(Fecha, Altura, Caudal) %>% as_tibble()

  temp <- temp %>% left_join(datos2, by = 'Altura')

  names(temp) <- c('Fecha','Altura (m)', 'Caudal (l/s)', 'Caudal promedio (l/s)', 'Desviación estándar','Coeficiente de variabilidad (%)')

  flist[[i]][[1]] <- temp

  m1 <- nlsLM(Caudal_mean ~ a * (Altura - peralte) + b * (Altura - peralte)^2,start = list(a = 1, b = 1), data = datos2)

  m2 <- nlsLM(Caudal_mean ~ peralte + a * (Altura - peralte)^b, start = list(a = 1, b = 1), data = datos2)

  m1_result <- data.frame(Altura = seq(0,max(datos2$Altura)*1.1, length.out = 100),Caudal_mean = predict(m1,newdata = data.frame(Altura = seq(0,max(datos2$Altura)*1.1, length.out = 100))))

  m2_result <- data.frame(Altura = seq(0,max(datos2$Altura)*1.1, length.out = 100),Caudal_mean = predict(m2,newdata = data.frame(Altura = seq(0,max(datos2$Altura)*1.1, length.out = 100))))


  R2_m1 <- 1 - (sum((datos2$Caudal_mean - c(m1$m$fitted()) )^2)/sum((datos2$Caudal_mean - mean(c(m1$m$fitted())))^2))
  
  R2_m2 <- 1 - (sum((datos2$Caudal_mean - c(m2$m$fitted()) )^2)/sum((datos2$Caudal_mean - mean(c(m2$m$fitted())))^2))
  
  RMSE_m1 <- sqrt(mean((datos2$Caudal_mean - c(m1$m$fitted()))^2))
  
  RMSE_m2 <- sqrt(mean((datos2$Caudal_mean - c(m2$m$fitted()))^2))
  
  if (R2_m1 > R2_m2) {
    modelo <- m1
    dummy_points <- m1_result
    if (peralte > 0) {
      eqq <- paste0(round(coef(m1),2)[1],'*(a - p) + ',round(coef(m1),2)[2],'*{(a - p)^2}')
      eqd <- paste0('$Q$ = Caudal (l/s); $a$ = altura de referencia (m); $p$ = peralte (m).')
    }else{
      eqq <- paste0(round(coef(m1),2)[1],'*a + ',round(coef(m1),2)[2],'*{a^2}')
      eqd <- paste0('$Q$ = Caudal (l/s); $a$ = altura de referencia (m).')
    }
  }else{
    modelo <- m2
    dummy_points <- m2_result
    if (peralte > 0) {
      eqq <- paste0(round(coef(m2),2)[1],'*(a - p)^{',round(coef(m2),2)[2],'}')
      eqd <- paste0('$Q$ = Caudal (l/s); $a$ = altura de referencia (m); $p$ = peralte (m).')
    }else{
      eqq <- paste0(round(coef(m2),2)[1],'*a^{',round(coef(m2),2)[2],'}')
      eqd <- paste0('$Q$ = Caudal (l/s); $a$ = altura de referencia (m).')
    }
  }
  
  flist[[i]][[2]] <- eqq
  flist[[i]][[3]] <- eqd
  flist[[i]][[4]] <- ifelse(R2_m1 > R2_m2, R2_m1, R2_m2)
  flist[[i]][[5]] <- hoja_c[4,3]
  flist[[i]][[6]] <- ggplot(datos2,aes(x = Altura, y = Caudal_mean)) +
    ylab(expression(paste('Caudal (l/s)'))) +
    xlab('Altura referencia (m)') + theme_classic() + 
    scale_x_continuous(limits = c(0,max(datos2$Altura)*1.15),expand = c(0,0)) +
    scale_y_continuous(limits = c(0,max(datos2$Caudal_mean)*1.15),expand = c(0,0)) +
    geom_line(aes(x = Altura, y = Caudal_mean), data = dummy_points[dummy_points$Caudal_mean > 0 & dummy_points$Altura >= peralte,], col = 'red') +
    geom_point(shape = 1,size=2,col = "#4292c6") 
  pdf(paste0('temp/curva_',patt[i],'.pdf'),width = 7, height = 3)
  print(flist[[i]][[6]])
  dev.off()
  
  flist[[i]][[7]] <- formatC(hoja[7,3],format = 'f',big.mark = '.',digits = 2)
  flist[[i]][[8]] <- formatC(hoja[8,3],format = 'f',big.mark = '.',digits = 2)
  flist[[i]][[9]] <- formatC(hoja[9,3],format = 'f',big.mark = '.',digits = 2)
  
  line1 <- data.frame(x = c(0,datos$Vert,datos$Vert[length(datos$Vert)]),y = c(maxPro - 0,maxPro - datos$Prof,maxPro - 0))
  
  ribbon <- data.frame(approx(x = line1$x[2:(dim(line1)[1] - 1)],
                              y = line1$y[2:(dim(line1)[1] - 1)], n = 500))
  ribbon <- ribbon[ribbon$y <= maxLam,]
  
  flist[[i]][[10]] <- ggplot() + coord_equal() + geom_ribbon(data = ribbon, aes(ymin = y, ymax = maxLam, x = x), fill = "#c6dbef") + geom_line(data = line1, aes(x,y),size = 0.75) + theme_classic() + theme(legend.position = "none") + xlab('Ancho (m)') +   ylab('Alto (m)')
  
  pdf(paste0('temp/esquema_',patt[i],'.pdf'),width = 7, height = 3)
  print(flist[[i]][[10]])
  dev.off()
    
  
  # if (sum(is.na(as.numeric(c(hoja[7,3],hoja[8,3])))) == 0) {
  #   pt <- SpatialPoints(matrix(as.numeric(c(hoja[7,3],hoja[8,3])),nrow = 1), proj4string = CRS('+proj=utm +zone=19 +south +ellps=WGS84 +datum=WGS84 +units=m +no_defs '))
  # 
  #   pt <- spTransform(pt, CRS('+proj=longlat +ellps=WGS84 +datum=WGS84 +no_defs '))
  # 
  #   gauge_map <- get_map(coordinates(pt), maptype = "satellite", source = "google", zoom = 14)
  # 
  #   pt_coo <- as.data.frame(pt@coords)
  #   names(pt_coo) <- c('x','y')
  # 
  # 
  #   scaleFUN <- function(x) sprintf("%.2f", x)
  # 
  #   flist[[i]][[11]] <- ggmap(gauge_map) + geom_point(data = pt_coo,aes(x = x,y = y),col = 'red',size = 3) + xlab('Este') + ylab('Norte') + geom_blank() + scale_y_continuous(labels = scaleFUN, expand = c(0,0)) + scale_x_continuous(labels = scaleFUN, expand   = c(0,0))
  #   
  #   pdf(paste0('temp/ubicacion_',patt[i],'.pdf'),width = 4.5, height = 4.5)
  #   north2(flist[[i]][[11]],0.8,0.75, scale = 0.1)
  #   dev.off()
  # }else{
  #   pdf(paste0('temp/ubicacion_',patt[i],'.pdf'),width = 4.5, height = 4.5)
  #   par(mar = c(0,0,0,0))
  #   flist[[i]][[11]] <- plot(c(0, 1), c(0, 1), ann = F, bty = 'n', type = 'n', xaxt = 'n', yaxt = 'n')
  #   text(x = 0.5, y = 0.5, paste("Sin coordenadas\n","para determinar\n","ubicación en mapa."), cex = 1.6, col = "black")
  #   print(flist[[i]][[11]])
  #   dev.off()
  # }
  
    
  
  Inicio <- ifelse(is.na(peralte),0,peralte)
  
  x_test <- seq(from = Inicio,to = maxRef,by = 0.01)
  
  y_test <- predict(modelo,newdata = data.frame(Altura = x_test))
  
  y_test[y_test < 0] <- 0
  
  y_test <- formatC(y_test,format = 'f',big.mark = '.',digits = 2)
  
  ddff <- data.frame(ID = 0, Altura = x_test, Caudal = y_test)
  
  ddff <- ddff[which(ddff$Altura == peralte):dim(ddff)[1],]
  
  ddff$ID <- 1:dim(ddff)[1]
  
  names(ddff) <- c('ID', 'Altura (m)','Caudal (l/s)')
  
  flist[[i]][[12]] <- ddff

}


```


```{r echo=FALSE, results='asis',warning=FALSE, message=FALSE}

for (i in seq_along(patt)) {
  cat(paste0('# Canal ',flist[[i]][[5]],'\n'))
  
  cat('## Resumen de aforos realizados
      
')
  
  cat('Acá ingresar texto descriptivo de la sección de aforo
      
')
  
  flist[[i]][[1]] %>% select(-Fecha) %>% kable(digits = 2, format = 'latex', booktabs = T,linesep = "", align = 'c', caption = paste0('Resumen de aforo del canal ',flist[[i]][[5]]), format.args = list(decimal.mark = ',', big.mark = ".")) %>% kable_styling(full_width = T) %>% collapse_rows(latex_hline = 'major') %>% row_spec(0, bold = T) %>% print()
  
  imgs <- list.files(pattern = paste0('foto*.*',patt[i]), recursive = T,full.names = T)
  
  
  cat(paste0('
\\begin{figure}[!h]
  \\centering
\\begin{subfigure}{.49\\textwidth}
  \\includegraphics[width=\\textwidth]{',imgs[1],'}
\\end{subfigure}
\\hfill
\\begin{subfigure}{.49\\textwidth}
  \\includegraphics[width=\\textwidth]{',imgs[2],'}
\\end{subfigure}
\\caption{Imágenes del canal ',flist[[i]][[5]],'}
\\label{fig:fotos_',i,'}
\\end{figure}

El esquema del canal es el siguiente:

'))


  cat(paste0('
\\begin{figure}[!h]
  \\centering
  \\includegraphics[width=.9\\textwidth]{temp/esquema_',patt[i],'.pdf}
\\caption{Esquema del canal ',flist[[i]][[5]],'}
\\label{fig:Esquema_',patt[i],'}
\\end{figure}

             

'))
    

  
#   cat(paste0('
# 
# La ubicación es la siguiente:
# 
# 
# \\begin{figure}[!h]
#   \\centering
#   \\includegraphics[width=.5\\textwidth]{temp/ubicacion_',patt[i],'.pdf}
# \\caption{Esquema del canal ',flist[[i]][[5]],'}
# \\label{fig:Ubicacion_',patt[i],'}
# \\end{figure}
# 
# '))
  
  
  cat(paste0('

## Curva de descarga
      
'))
    
  cat('Acá ingresar texto descriptivo de la curva de descarga.
      
')
  
  cat(paste0('Fórmula:
             
$$',flist[[i]][[2]],'$$

Donde:

',flist[[i]][[3]],'

El coeficiente $R^2$: ',round(flist[[i]][[4]],3),'


'))
  

  cat(paste0('
\\begin{figure}[!h]
  \\centering
  \\includegraphics[width=.9\\textwidth]{temp/curva_',patt[i],'.pdf}
\\caption{Curva de descarga del canal ',flist[[i]][[5]],'}
\\label{fig:Curva_',patt[i],'}
\\end{figure}


'))  
 
  
   
}

```


# Anexos

Acá están las curvas por centímetro para todos los canales


```{r echo=FALSE, results = 'asis', warning=FALSE, message=FALSE}

for (i in seq_along(patt)) {

  flist[[i]][[12]] %>% kable(digits = 2, format = 'latex', booktabs = T,linesep = "", align = 'c', caption = paste0('Tabla de altura - caudal del canal  ',flist[[i]][[5]]),row.names = F, format.args = list(decimal.mark = ',', big.mark = "."), longtable = T) %>% kable_styling(latex_options = c("repeat_header")) %>% row_spec(0, bold = T) %>% print()


  cat('


')

}
```

