---
date: "`r format(Sys.time(), '%B %d, %Y')`"
logo: figures
output:
  pagedown::poster_jacobs:
    self_contained: true
    pandoc_args: --mathjax
    css:
      - poster_file.css
    template: "poster-jacobs-with-logo.html"
---

```{r, echo=FALSE, message=FALSE, warning= FALSE}
#####
# configuración

options(digits = 2, OutDec = ",")


if (!require("pacman")) install.packages("pacman"); library(pacman)
pacman::p_load('ggplot2', 'sp','automap','ggmap','ggsn','ggplot2','minpack.lm','magrittr','dplyr','tidyverse','readxl','knitr','tidyr')

# nota: huxtable falla al convertir con pandoc, instalar previamente
# install.packages('huxtable')

theme_set(theme_bw(base_size=12))
theme_update(panel.background = element_rect(fill = "transparent", colour = NA),
             plot.background = element_rect(fill = "transparent", colour = NA))
opts_chunk$set(dev.args=list(bg="transparent"))

archivo <- 'data/Esquema_canal.xlsx'
observaciones <- 'data/2.Resumen_Aforos_JVRI_Molino_Carcamo.xlsx'

  
#####
# código

datosA <- read_xlsx(observaciones, col_names = TRUE, skip = 1)

datosA <- datosA[complete.cases(datosA[,4]),] # altura registrada

hoja_c <- read_excel(archivo,sheet = 'Resumen',col_types = 'text')
  
hoja <- read_excel(archivo,sheet = 'Resumen',col_types = 'numeric')

maxRef <- hoja[[19,5]]

peralte <- hoja[[16,3]]

ix <- hoja[[22,2]]

datos <- hoja[27:(27 + (ix)*2 + 2),c(3,4)]
datos <- datos[apply(is.na(datos),MARGIN = 1,FUN = sum) < 1,]

names(datos) <- c('Vert','Prof')

maxPro <- max(datos[,2],na.rm = T)

maxLam <- hoja[[22,4]]

names(datosA) <- c('nombre','fecha','hora','Altura','Altura2',
                   'Caudal','Caudal promedio','Desv Esta','Coeficiente Var')

datos2 <- datosA %>% group_by(Altura) %>% summarise(Caudal_mean = mean(Caudal,na.rm = T),
                                                   Caudal_sd = sd(Caudal,na.rm = T),
                                                   Caudal_cv = Caudal_sd / Caudal_mean)

m1 <- nlsLM(Caudal_mean ~ a * (Altura - peralte) + b * (Altura - peralte)^2,start = list(a = 1, b = 1), data = datos2)

m2 <- nlsLM(Caudal_mean ~ a * (Altura - peralte)^b, start = list(a = 1, b = 1), data = datos2)

m1_result <- data.frame(Altura = seq(0,max(datos2$Altura)*1.1, length.out = 100),
                        Caudal_mean = predict(m1,newdata = data.frame(Altura = seq(0,max(datos2$Altura)*1.1, length.out = 100))))

m2_result <- data.frame(Altura = seq(0,max(datos2$Altura)*1.1, length.out = 100),
                        Caudal_mean = predict(m2,newdata = data.frame(Altura = seq(0,max(datos2$Altura)*1.1, length.out = 100))))

RMSE_m1 <- sqrt(mean((datos2$Caudal_mean - c(m1$m$fitted()))^2))

RMSE_m2 <- sqrt(mean((datos2$Caudal_mean - c(m2$m$fitted()))^2))

if (RMSE_m1 > RMSE_m2) {
  modelo <- m1
  dummy_points <- m1_result
  if (peralte > 0) {
    eqq <- paste0(round(coef(m1),2)[1],'*(a - p) + ',round(coef(m1),2)[2],'*{(a - p)^2}')
    eqd <- paste0('$Q$ = Caudal (l/s); $a$ = altura de referencia (m); $p$ = peralte (m).')
  }else{
    eqq <- paste0(round(coef(m1),2)[1],'*a + ',round(coef(m1),2)[2],'*{a^2}')
    eqd <- paste0('$Q$ = Caudal (l/s); $a$ = altura de referencia (m).')
  }
}else{
  modelo <- m2
  dummy_points <- m2_result
  if (peralte > 0) {
    eqq <- paste0(round(coef(m2),2)[1],'*(a - p)^{',round(coef(m2),2)[2],'}')
    eqd <- paste0('$Q$ = Caudal (l/s); $a$ = altura de referencia (m); $p$ = peralte (m).')
  }else{
    eqq <- paste0(round(coef(m2),2)[1],'*a^{',round(coef(m2),2)[2],'}')
    eqd <- paste0('$Q$ = Caudal (l/s); $a$ = altura de referencia (m).')
  }
}


```

---
title: "Curva de gasto: `r hoja_c[3,3]`"
author: "Relación altura de referencia - caudal"
---


Información general {.section-2}
================================================================================
<table class="tg" style="undefined;table-layout: fixed; width: 2000px">
<colgroup>
<col style="width: 30%">
<col style="width: 70%">
</colgroup>
<thead>
  <tr>
    <th class="tg-3sds">Nombre de marco</th>
    <th class="tg-8ew1">`r hoja_c[[3,3]]`</th>
  </tr>
</thead>
<tbody>
  <tr>
    <td class="tg-3sds">Localización</td>
    <td class="tg-8ew1">`r hoja_c[[4,3]]`</td>
  </tr>
  <tr>
    <td class="tg-3sds">Coordenadas UTM</td>
    <td class="tg-8ew1">`r round(hoja_c[[6,3]],2)` m <span style="font-weight:bold">Norte</span><br>`r round(hoja_c[[7,3]],2)` m <span style="font-weight:bold">Este</span><br><span style="font-weight:normal">`r round(hoja_c[[8,3]],2)` msnm </span><span style="font-weight:bold">Altitud</span></td>
  </tr>
  <tr>
    <td class="tg-3sds">Organización</td>
    <td class="tg-8ew1">`r hoja_c[[10,3]]`</td>
  </tr>
  <tr>
    <td class="tg-3sds">Tipo de compuerta</td>
    <td class="tg-8ew1">`r hoja_c[[11,3]]`</td>
  </tr>
  <tr>
    <td class="tg-3sds">Tipo de aforador</td>
    <td class="tg-8ew1">`r hoja_c[[12,3]]`</td>
  </tr>
  <tr>
    <td class="tg-3sds">Tipo revestimiento</td>
    <td class="tg-8ew1">`r hoja_c[[13,3]]`</td>
  </tr>
  <tr>
    <td class="tg-3sds">Fecha curva</td>
    <td class="tg-8ew1">`r format(Sys.time(), '%d-%m-%Y')`</td>
  </tr>
</tbody>
</table>


Ecuación de la curva de descarga {.section-3 .block}
================================================================================

<span class="eq">`r paste0('$$Q = ',eqq,'$$')`</class>

Donde:

`r eqd`

Tabla de altura - caudal {.section-4 .block}
================================================================================
El caudal está expresado en $[l/s]$. La primera columna es la altura de referencia en $[m]$. Los nombres de las otras columnas son los niveles en $[cm]$ para cada nivel de la altura de referencia. Los valores de la celda corresponde al caudal determinado por la curva de gasto.

```{r, echo=FALSE, message=FALSE, warning=FALSE}
Inicio <- ifelse(is.na(peralte),0,peralte)

x_test <- seq(from = Inicio,to = maxRef,by = 0.01)

y_test <- predict(modelo,newdata = data.frame(Altura = x_test))

y_test[y_test < 0] <- 0

y_test <- formatC(y_test,format = 'f',big.mark = '.',digits = 2)

ddff <- data.frame(ID = 0, Altura = x_test, Caudal = y_test)

ddff <- ddff[which(ddff$Altura == peralte):dim(ddff)[1],]

ddff$ID <- 1:dim(ddff)[1]

dm <- dim(ddff)[1]

ddff %>% mutate(centi = round(Altura*100)%%10,
                metro = format(((Altura*100)%/%10)*0.1, nsmall=2)) %>% 
  pivot_wider(id_cols = metro,names_from = centi,values_from = Caudal) %>% 
  rename(`h [m]` = metro) -> ddff2

```

```{r, results='asis', echo=FALSE, eval = T}
options(knitr.kable.NA = '')
ddff2 %>% huxtable::as_huxtable() %>% huxtable::set_bold(1, huxtable::everywhere, TRUE) %>% huxtable::set_all_borders(1) %>% huxtable::set_align('center') %>% huxtable::set_font_size(30) %>% huxtable::set_bold(huxtable::everywhere,col = 1) %>%  huxtable::print_html()
```



Gráfico de regresión {.section-5 .block}
================================================================================
```{r, echo=FALSE, results='asis', dev.args = list(bg = 'transparent'), fig.height=4, fig.width=4, fig.align='center', dpi=200, message=FALSE,warning=FALSE}

ggplot(datos2,aes(x = Altura, y = Caudal_mean)) +
  ylab(expression(paste('Caudal (l/s)'))) +
  xlab('Altura referencia (m)') + theme_classic() + 
  scale_x_continuous(limits = c(0,max(datos2$Altura)*1.15),expand = c(0,0)) +
  scale_y_continuous(limits = c(0,max(datos2$Caudal_mean)*1.15),expand = c(0,0)) +
  geom_line(aes(x = Altura, y = Caudal_mean), data = dummy_points[dummy_points$Caudal_mean > 0 & dummy_points$Altura >= peralte,], col = 'red') +
  geom_point(shape = 1,size=2,col = "#4292c6") + theme(legend.position = "none", panel.background = element_rect(fill = "transparent", colour = NA), plot.background = element_rect(fill = "transparent", colour = NA))
```

Esquema perfil transversal {.section-6 .block}
================================================================================
```{r, echo=FALSE, results='asis', dev.args = list(bg = 'transparent'), fig.height=4, fig.width=8, fig.align='center', dpi=200}


line1 <- data.frame(x = c(0,datos$Vert,datos$Vert[length(datos$Vert)]),y = c(maxPro - 0,maxPro - datos$Prof,maxPro - 0))

ribbon <- data.frame(approx(x = line1$x[2:(dim(line1)[1] - 1)],
                            y = line1$y[2:(dim(line1)[1] - 1)], n = 500))
ribbon <- ribbon[ribbon$y <= maxLam,]


ggplot() + coord_equal() + geom_ribbon(data = ribbon, aes(ymin = y, ymax = maxLam, x = x), fill = "#c6dbef") + geom_line(data = line1, aes(x,y),size = 0.75) + theme_classic()  + xlab('Ancho (m)') + ylab('Alto (m)') + theme(legend.position = "none", panel.background = element_rect(fill = "transparent", colour = NA), plot.background = element_rect(fill = "transparent", colour = NA))
```



Ubicación {.section-7 .block}
================================================================================

```{r, echo=FALSE, results='asis', dev.args = list(bg = 'transparent'), fig.height=4, fig.width=4, fig.align='center', dpi=200, message=FALSE,warning=FALSE, eval = T}

ggmap::register_google('AIzaSyDpbSs8OPPgGwZOxGOaLuE24-g4Myvyj7k') # your code here

if (sum(is.na(as.numeric(c(hoja[6,3],hoja[7,3])))) == 0) {
  pt <- SpatialPoints(matrix(as.numeric(c(hoja[6,3],hoja[7,3])),nrow = 1), proj4string = CRS('+proj=utm +zone=19 +south +ellps=WGS84 +datum=WGS84 +units=m +no_defs '))

  pt <- spTransform(pt, CRS('+proj=longlat +ellps=WGS84 +datum=WGS84 +no_defs '))

  gauge_map <- get_map(location = array(coordinates(pt)), maptype = "satellite", source = "google", zoom = 14)

  pt_coo <- as.data.frame(pt@coords)
  names(pt_coo) <- c('x','y')


  scaleFUN <- function(x) sprintf("%.2f", x)

  map2 <- ggmap(gauge_map) + geom_point(data = pt_coo,aes(x = x,y = y),col = 'red',size = 3) + xlab('Este') + ylab('Norte') + geom_blank() + scale_y_continuous(labels = scaleFUN, expand = c(0,0)) + scale_x_continuous(labels = scaleFUN, expand = c(0,0))
  
  north2(map2,0.8,0.8, scale = 0.2)
}else{
  par(mar = c(0,0,0,0))
  plot(c(0, 1), c(0, 1), ann = F, bty = 'n', type = 'n', xaxt = 'n', yaxt = 'n')
  text(x = 0.5, y = 0.5, paste("Sin coordenadas\n","para determinar\n","ubicación en mapa."), cex = 1.6, col = "black")
}
```